【裁判字號】    99,司,345
【裁判日期】    991117
【裁判案由】    選派清算人
【裁判全文】
臺灣士林地方法院民事裁定               99年度司字第345號
聲  請  人  財政部臺灣省北區國稅局汐止稽徵所
法定代理人  甲○○
相  對  人  鴻運電子股份有限公司
上列聲請人聲請為相對人鴻運電子股份有限公司選派清算人事件
，本院裁定如下：
    主  文
選派董鼎禾（住臺北市○○區○○路22巷31號11樓之1 ，身份證
統一編號：Ｚ000000000號）為鴻運電子股份有限公司之清算人。
聲請程序費用新臺幣壹仟元由聲請人負擔。
    理  由
一、按解散之公司除因合併、分割或破產而解散外，應行清算，
    公司法第24條定有明文。依同法第26條之1 ，前開規定於公
    司經中央主管機關撤銷或廢止登記者準用之。次按股份有限
    公司之清算，除公司法或章程另有規定或股東會另選清算人
    外，應以董事為清算人，不能依前項之規定定清算人時，法
    院得因利害關係人之聲請，選派清算人，亦為公司法第322
    條所明定。
二、本件聲請意旨略以：相對人鴻運電子股份有限公司（下稱：
    鴻運公司）業經經濟部商業司於民國99年7 月28日以經授商
    字第09901702510 號函命令解散，而應行清算，惟相對人公
    司章程並無清算人之規定，股東會亦未選任清算人，且原任
    董監事因任期於97年6 月19日屆滿，未依限完成改選變更登
    記，原任董監事自98年4 月1 日起當然解任（有經濟部函經
    授商字99年9 月13日第00000000000 號函可證），致無從依
    公司法第322 條第1 項規定以董事為清算人。茲為使通知相
    對人繳納欠稅之相關文書得以合法送達，爰依公司法第322
    條第2 項規定，聲請選派相對人之原負責人（亦為本院指定
    之臨時管理人）董鼎禾為清算人等語。
三、經查，經濟部於99年10月14日以經授商字第09901703000 號
    函廢止鴻運公司之登記，有公司登記資料查詢表、經濟部函
    在卷可稽，依公司法第26條之1 準用第24條規定，聲請人主
    張鴻運公司應行清算程序，於法應認有據。而鴻運公司章程
    並無關於清算人之規定，亦無鴻運公司股東會選任清算人之
    決議，全體董監事復因經濟部限期於98年3 月31日前完成董
    監事改選屆期仍不改選而當然解任，目前顯已無董事可擔任
    鴻運公司清算人，此有經濟部99年9 月13日經授商字第0990
    1205730 號函、公司變更登記表、公司章程等影本在卷可稽
    。是為處理鴻運公司未了結事務，以盡速消滅其法人格，聲
    請人聲請為該公司選派清算人，於法即無不合。又本院參酌
    董鼎禾原為鴻運公司之董事，並於98年7 月7 日經本院以98
    年度司字第197 號裁定選任為臨時管理人，對公司事務應有
    相當之瞭解，又無非訟事件法第176 條不得選派為清算人之
    情事，堪認聲請人聲請選派董鼎禾擔任鴻運公司之清算人為
    妥適，應予准許。
四、爰依法裁定如主文。
中    華    民    國    99    年    11    月    17    日
                  民事第二庭  法  官  絲鈺雲
以上正本證明與原本無異。
本件裁定不得抗告。
中    華    民    國    99    年    11    月    18    日
                              書記官  林玫熹

司法院資訊處製作；財團法人民間司法改革基金會備份。
